# 请教陈版开发成本减值问题

提问人：xm19871105 时间：2022-04-26 21:55:53
请教陈版：
收购房地产企业100%股权，资产评估公司对其净资产进行评估，其中一项是对其开发成本评估减值 4000 多万，请问陈版，被收购企业需要根据评估报告计提存货跌价准备吗？

回答人：chenyiwei
需考虑评估减值的具体原因，以及所采用的评估方法。例如，如果评估方法是假设开发法、收益法等基于未来收益的评估方法，则此时的评估减值也就意味着被收购企业自身报表中需对开发成本计提减值准备。如果是成本法，则不一定意味着发生了减值。
另外，如果被收购方本身是房地产开发项目公司，其股权收购价格与本次评估值有较大差异的，则应关注该差异的原因，确保获得合理解释，在此基础上合理确定该项开发项目的可收回金额。

提问人：xm19871105 时间：2022-04-28 23:03:54
谢谢陈版！
我有两点疑问请教
1 、假设上述评估减值是基于收益法得出，是否直接按照评估结果计提减值？还是只是得出有减值迹象，最终计提减值要以“会计上的资产减值测试为目的的评估”为结果，再来判断提不提减值。
2 、减值测试由谁来做，审计方还是被审计方，因为存在主观性，双方出来的结果可能相差很大（一方结果为减值，另一方结果为没减值或者双方都减值了，但是减值金额相差很大），这时减值测试的结果能不能作为参考标准？还是需要聘请专业机构专门针对减值做测试，例如请评估机构出具一个“会计上的资产减值测试为目的的评估”专项报告。

回答人：chenyiwei
1 、理论上此时的“会计上的资产减值测试为目的的评估”就是收益法评估值。 2 、减值测试理论上应由被审计单位管理层来做。实务中多数聘请专业中介机构。